臺灣桃園地方法院刑事判決　　　　　　　　　　　　九十一年度易字第一一八號
　　公　訴　人　臺灣桃園地方法院檢察署
　　被　　　告　乙○○
　　　　　　　　（另案在台灣新竹看守所羈押中）
右列被告因竊盜案件，經檢察官提起公訴（九十一年度偵字第六五九三號），本院判
決如左：
    主  文
乙○○結夥三人上、攜帶兇器竊盜未遂，處有期徒刑壹年，扣案之美工刀一把、萬能
鑰匙一支、手套一雙及手電筒一支均沒收。
    事  實
一、乙○○曾於民國八十九年間犯竊盜罪，經本院以八十九年壢簡字第八一三號判處
    有期徒刑四月，緩刑三年確定；又於九十年間犯竊盜罪，由本院以九十年易字第
    一八二五號判決有期徒刑七月，並經臺灣高等法院以九十一年上易字第一八六號
    判決駁回上訴確定。仍不知悔改，復結夥不詳真實姓名年約三、四十歲之三名成
    年男子，基於意圖為自己不法所有之共同犯意聯絡，於九十一年四月七日上五十
    時許，由該三名男子負責把風，乙○○則攜帶其所有客觀上對於人之生命、身體
    具有危險性，足供兇器使用之美工刀及金屬材質製成、末端尖銳之萬能鑰匙各一
    支，另備其所有之手電筒一支、手套一雙資為行竊工具，在桃園縣桃園市○○街
    五二號旁之防火巷內，並由黃要柏融以萬能鑰匙撬毀（毀損部分未據告訴及起訴
    ）甲○○持有使用之車牌號碼：６Ｇ－５７３９號自用小貨車車門鎖著手行竊，
    為附近居民闕富川發現並會同鄰居陳進發上前圍捕逮獲，致未行竊得逞，另三名
    男子則見狀乘隙逃逸，並於被告身上起出美工刀一支；外套口袋內蒐出手電筒一
    支、手套一雙；另於地面扣得乙○○丟棄之萬能鑰匙一支。
二、案經桃園縣警察局桃園分局報告臺灣桃園地方法院檢察署檢察官偵查起訴。
    理  由
一、訊據被告乙○○矢口否認有右揭竊盜犯行，辯稱：當日其欲前往火車站搭車，行
    經案發地點，無緣無故被人捉住，於自用小貨車附近拾獲之鑰匙非其所有云云。
    經查：被告於案發夥同三名不詳姓名男子，由該三名男子把風，被告持扣案之萬
    能鑰匙竊撬毀車牌號碼：６Ｇ－５７３９號自用小貨車車門鎖著手行竊之情，業
    據證人即逮捕被告之闕富川於警證稱：「‧‧我當時開車回來見到乙○○正在動
    手欲撬開停在防火巷內之自小貨車６Ｇ－５７３９之車門，另有三名男子年約三
    、四十歲分別在長沙街五二號前、及陽明十一街五八號前和防火巷內把風，我見
    狀立即偷偷通知附近鄰居圍捕，但仍被三名把風之男子脫逃，而乙○○也要逃跑
    時被我和陳進發二人合力捉住，我們捉到時看見他立刻將自製的萬能鑰匙丟到地
    上，然後鄰居立刻打電話報警，警方到場後又在乙○○身上起出防狼噴霧劑一瓶
    、美工刀一把，在乙○○手上所拿的外套口袋內起出作案時所用之手套一雙、手
    電筒一支‧‧」等語。於偵查中復為相同之證詞（九十一年五月一日偵查訊問筆
    錄）。及協同逮捕被告之證人陳進發於警訊時證稱：「‧‧當時我與闕富川目賭
    乙○○以自製萬能鑰匙撬６Ｇ－５７３９自小貨車左前車門、我和闕富川見狀即
    商量分頭包抄抓竊嫌乙○○，此時另三名竊嫌見我們一靠近即分開逃跑，此時竊
    嫌乙○○亦要逃離，我們兩人即合力各抓住乙○○的手，乙○○奮力想爭脫，並
    把行竊工具自製萬能鑰匙丟在地上，然後鄰居亦看見就報警，警方一到就也在竊
    嫌身上口袋起出防狼噴霧劑一瓶、美工刀一支，另在竊嫌乙○○所帶外套上起出
    作案時所用之手套、手電筒‧‧。」等語綦詳。另車牌號碼：６Ｇ－５７３９號
    自用小貨車燈登記車主為勤逸有限公司，現由甲○○保管使用，而上開自用小貨
    車之左車門鎖匙孔及貨物車門鎖匙均有被撬毀之痕跡之情，亦據被害人甲○○於
    警訊時陳述甚明，並有車籍作業系統查詢認可資料、相片附卷及美工刀一把、萬
    能鑰匙一支、手套一雙及手電筒一支扣案足佐。衡諸證人闕富川、陳進發與被告
    素不相識，應無無端誣指被告之必要，況其二人所指被告行竊之手法與上述自小
    貨車遭車門所破壞之情形正相符合，是其二人同時錯認被告偷竊之機率殆無可能
    。足見證人闕富川、陳進發之證詞，實信而有徵。被告所辯：路過案發地點無端
    被捕，並未行竊云云，核屬飾詞卸責，其不足採信至明。事證已明，被告右揭竊
    盜犯行，可以認定。
二、查：被告持以行竊之美工刀乃供工藝使用之工具，刀刃鋒利：而自製萬能鑰匙則
    為金屬材質製成，末端尖銳，有卷附相片足稽，在客觀上顯足以造成人之生命、
    身體之危害，而足供兇器使用。核被告夥同不詳姓名三名成年男子並上述兇器行
    竊而未得逞，係犯刑法第第三百二十一條第二項、第一項第三款、第四款之結夥
    三人以上攜帶兇器竊盜未遂罪。被告與該三名不詳姓名男子就上述犯行，有意思
    聯絡及行為分擔，皆為共同正犯。又被告之行為既止於未遂之階段，應依同法第
    二十六條前段規定，減輕其刑。爰審酌被告已有多次竊盜前案科行記錄待執行中
    、目的、手段、所生危害及犯罪後不僅一再推諉，甚至於偵查階段前往證人家中
    騷擾，態度不佳等一切情狀，從重量處如主文所示之刑，以資懲儆。
三、扣案之萬能鑰匙一支、美工刀一把、萬能鑰匙一支、手套一雙及手電筒一支均係
    被告所有，分據證人闕富川、陳進發及被告陳明，為供被告犯罪所用之物，應依
    法宣告沒收。至查獲之防狼噴霧劑被告否認供犯罪用，且衡其性質在一般經驗上
    之用途，認與便利或促成竊盜犯罪之遂行，尚非具其關連性，爰不為沒收之諭知
    ，附此敘明。
據上論斷，應依刑事訴訟法第二百九十九條第一項前段，刑法二十八條、第三百二十
一條第二項、第一項第三款、第四款、第二十六條前段、第三十八條第一項第二款，
判決如主文。
本案經檢察官廖江憲到庭執行職務
中      華      民      國      九十一      年    六    月    二十八    日
                                      臺灣桃園地方法院刑事第五庭
                                          法  官  江  振  義
右正本證明與原本無異。
如不服本判決，應於判決送達後十日內向本院提出上訴狀( 應附繕本 )，上訴於
臺灣高等法院。
                                          書記官  廖  宜  政
中      華      民      國      九十一      年    六    月    二十八    日
附論罪科刑之法條
刑法第三百二十一條
犯竊盜罪而有左列情形之一者，處六月以上五年以下有期徒刑：
一、於夜間侵入住宅或有人居住之建築物、船艦或隱匿其內而犯之者。
二、毀越門扇、牆垣或其他安全設備而犯之者。
三、攜帶兇器而犯之者。
四、結夥三人以上而犯之者。
五、乘火災、水災或其他災害之際而犯之者。
六、在車站或埠頭而犯之者。
前項之未遂犯罰之。
